【裁判字號】    95,上訴,1427
【裁判日期】    951130
【裁判案由】    違反毒品危害防制條例
【裁判全文】
臺灣高等法院高雄分院刑事判決        95年度上訴字第1427號
上  訴  人  臺灣高雄地方法院檢察署檢察官
被      告  甲○○
上列上訴人因被告違反毒品危害防制條例案件，不服臺灣高雄地
方法院95年度訴緝字第92號中華民國95年5 月18日第一審判決（
起訴案號：臺灣高雄地方法院檢察署94年度毒偵字第1836號）提
起上訴，暨移送併辦（併辦案號臺灣高雄地方法院檢察署95年度
毒偵字第4970號），本院判決如下：
    主  文
上訴駁回。
    事  實
    事實及理由
一、本案經本院審理結果，認第一審判決認事用法及量刑均無不
    當，應予維持，並引用第一審判決書記載之事實、證據及理
    由。
二、併案意旨以：被告基於施用第一級毒品海洛因之犯意，於95
    年5 月3 日23時許回溯24小時內之某時在不詳地點施用第一
    級毒品海洛因1 次，因違反毒品危害防制條例案遭通緝而為
    警查獲，經採其尿液送驗發現有嗎啡陽性反應而悉上情。因
    認被告涉犯毒品危害防制條例第10條第1 項之施用第一級毒
    品罪嫌，而與本件起訴部分之犯罪事實有連續犯之關係，為
    法律上同一案件，應由本院併予審理等語。
三、惟按: 本件原審法院認定之事實均係被告於「94」年1 月31
    日下午某時許，在其位於高雄市○○○路8 號之居處，以少
    許海洛因摻入香菸吸食之方式，施用第一級毒品海洛因1 次
    ，為警於94年2 月1 日下午3 時30分許，在高雄市○○區○
    ○路與覺民路口附近查獲，而上開併案部分被告施用海洛因
    之時點為「95」年5 月3 日23時回溯24小時內某時，二者相
    去逾1 年3 個月，其施用行為，顯無時間之密接，尚難犯意
    概括而具有連續犯之關係，被告之施用行為顯係個別起意之
    數個犯罪行為。又被告行為後，刑法第56條連續犯之規定，
    雖已於94年1 月7 日修正公布刪除，並於95年7 月1 日施行
    ，然本院認上開二行為發生於新刑法施行前，且之間並無連
    續犯之關係存在，自不受修法之影響。本件併案之犯罪事實
    非本件起訴效力所及，本院不得併予審理，併案部分自應退
    由檢察官另行依法處理。
四、檢察官以原判決對上開95年度毒偵字第4970號併案部分被告
    犯罪事實，未併予審理，提起本件上訴，為無理由，應予駁
    回。
五、被告經合法傳喚，無正當理由不到庭，爰不待其陳述，逕行
    判決。
據上論斷，應依刑事訴訟法第368 條、第371 條、第373 條，判
決如主文。
本案經檢察官姜麗如到庭執行職務。
中    華    民    國    95    年    11    月    30    日
                  刑事第八庭    審判長法  官  李炫德
                                      法  官  蔡國卿
                                      法  官  簡志瑩
以上正本證明與原本無異。
如不服本判決應於收受本判決後10日內向本院提出上訴書狀，其
未敘述上訴理由者，並得於提起上訴後10日內向本院補提理由書
狀（均須按他造當事人之人數附繕本）「切勿逕送上級法院」。
中    華    民    國    95    年    11    月    30    日
                                      書記官  白  蘭
附錄本件判決論罪科刑法條：
毒品危害防制條例第10條第1 項
施用第一級毒品者，處 6 月以上 5 年以下有期徒刑。
附件：
臺灣高雄地方法院刑事判決              95年度訴緝字第92號
被      告  甲○○
上列被告因違反毒品危害防制條例案件，經檢察官提起公訴（94
年度毒偵字第1836號），並經本院合議庭裁定由受命法官獨任進
行簡式審判程序，判決如下：
    主  文
甲○○施用第一級毒品，處有期徒刑捌月。
扣案之殘有第一級毒品海洛因殘渣之注射針筒壹支沒收銷燬之。
    事  實
一、甲○○前因施用毒品案件，經本院以92年度毒聲字第2541號
    裁定令入戒治處所施以強制戒治，經認無繼續戒治之必要，
    於民國92年10月7 日執行完畢釋放，並由臺灣高雄地方法院
    檢察署於93年6 月28日以93年度戒毒偵字第662 號為不起訴
    處分確定。詎甲○○仍未戒除毒癮，復於94年1 月31日下午
    某時許，在其位於高雄市○○○路8 號之居處，以少許海洛
    因摻入香菸吸食之方式，施用第一級毒品海洛因1 次，為警
    於94年2 月1 日下午3 時30分許，在高雄市○○區○○路與
    覺民路口附近查獲，並扣得殘有第一級毒品海洛因殘渣之注
    射針筒1 支。
二、案經高雄市政府警察局移送臺灣高雄地方法院檢察署檢察官
    偵查起訴。
    理  由
一、本件被告甲○○所犯係死刑、無期徒刑、最輕本刑為3 年以
    上有期徒刑以外之罪，其於準備程序中就被訴事實為有罪之
    陳述，經法官告知簡式審判程序之旨，並聽取公訴人、被告
    之意見後，認為適宜由受命法官獨任進行簡式審判程序，依
    刑事訴訟法第273 條之1 第1 項規定，裁定由受命法官獨任
    進行審判程序，合先敘明。
二、訊據被告甲○○對其於上揭時、地施用第一級毒品海洛因之
    事實均坦承不諱，而其為警查獲時所採尿液經送驗結果呈有
    嗎啡陽性反應，此有高雄市立凱旋醫院94年3 月1 日轉碼編
    號00000000號濫用藥物尿液檢驗報告1 紙附卷可稽，足見其
    所稱於前揭時、地施用海洛因之自白，應與事實相符而堪採
    信。另查，被告前因施用毒品案件，經本院以92年度毒聲字
    第2541號裁定令入戒治處所施以強制戒治，經認無繼續戒治
    之必要，於92年10月7 日執行完畢釋放，並由臺灣高雄地方
    法院檢察署於93年6 月28日以93年度戒毒偵字第662 號為不
    起訴處分確定，有該不起訴處分書、臺灣高等法院被告前案
    紀錄表及臺灣高雄地方法院檢察署刑案資料查註紀錄表各1
    份在卷足參，是被告於強制戒治執行完畢釋放後，5 年內再
    為施用毒品犯行，堪以認定，應予依法論科。
二、核被告甲○○所為，係犯毒品危害防制條例第10條第1 項之
    施用第一級毒品罪。其持有第一級毒品之低度行為已為其施
    用之高度行為所吸收，不另論罪。爰審酌被告前有煙毒前科
    ，且業經戒治及不起訴處分，此有上揭前案紀錄表在卷可參
    ，其竟仍未戒除惡習，意志力顯然不足，且嚴重傷害其個人
    健康，惟念及其行為尚未害及他人，及其犯後坦承犯行，態
    度良好等一切情狀，酌情量處如主文所示之刑。另扣案之注
    射針筒1 支，被告雖否認為其所有，惟經送驗結果，殘有海
    洛因之殘渣，無法析離，有高雄醫學大學附設中和紀念醫院
    94年4 月19日編號0000-000號檢驗報告1 紙在卷足憑，應與
    毒品同視，不問屬於何人所有，均應依毒品危害防制條例第
    18條第1項前段之規定沒收銷毀之。
據上論斷，應依刑事訴訟法第273 條之1 、第284 條之1 、第29
9 條第1 項前段，毒品危害防制條例第10條第1 項、第18條第1
項前段，刑法第11條前段，判決如主文。
中    華    民    國    95    年    5     月    18    日
                  刑事第十四庭法  官  謝  雨  真
以上正本證明與原本無異。
如不服本判決，應於判決送達後10日內，向本院提出上訴狀。
中    華    民    國    95    年    5     月    18    日
                              書記官  林  佳  慧
附錄本案論罪科刑法條：
毒品危害防制條例第10條
施用第一級毒品者，處 6 月以上 5 年以下有期徒刑。
施用第二級毒品者，處 3 年以下有期徒刑。


司法院資訊處製作；財團法人民間司法改革基金會備份。
